# 陈老师，关于资金占用费用调账，恳请指导一下。

提问人：哈啤 时间：2019-06-15 08:50:58
陈老师好，上年度收到资金占用费 10 万元冲减的财务费用，本年度开票，这样处理可以吗？
借：其他业务成本 10
贷：其他业务收入 10/(1.06)
应交税费-应交增值税-销项税 10/(1.06)*0.06

回答人：chenyiwei
上一年度收到资金占用费时，就应预留出应纳税额，按不含税金额计入 “财务费用——利息收入”。如果该项差错影响较大的，建议追溯重述前期报表；如果属于非重大前期差错的，则建议将税额借记本年度的 “财务费用——利息收入”。